【裁判字號】    97,訴,1445
【裁判日期】    970609
【裁判案由】    違反毒品危害防制條例
【裁判全文】
臺灣彰化地方法院刑事判決              97年度訴字第1445號
公  訴  人  臺灣彰化地方法院檢察署檢察官
被      告  甲○○
上列被告因違反毒品危害防制條例案件，經檢察官提起公訴（97
年度毒偵字第453號），本院判決如下：
    主  文
甲○○施用第一級毒品，累犯，處有期徒刑捌月，扣案之海洛因
壹包（驗餘淨重零點零肆公克），沒收銷燬之。
    犯 罪 事 實
一、甲○○曾因竊盜案件，經本院以95年度易字第574 號刑事判
    決判處有期徒刑10月確定；又因違反毒品危害防制條例案件
    ，經本院以95年度訴字第1264號刑事判決分別判處有期徒刑
    10月、4月，應執行有期徒刑1年確定，上開2案復經本院裁
    定應執行有期徒刑1年10月確定；入監執行後，適逢中華民
    國96年罪犯減刑條例公佈施行，案件經裁定減刑為有期徒刑
    5 月、2月、5月，應執行有期徒刑11月確定，甫於民國（下
    同）96年7月16日執行完畢。又其前因施用毒品案件，經國
    防部中部地方軍事法院以93年度台裁字第62號裁定移送觀察
    、勒戒後，認無繼續施用毒品之傾向，於93年5月25日執行
    完畢釋放，並由國防部中部地方軍事法院檢察署檢察官以92
    年度中檢字第29號為不起訴處分確定。詎其仍不知悔改，於
    觀察、勒戒執行完畢釋放後5年內，復基於施用第一級毒品
    海洛因之犯意，於97年1月22日中午12時許，在彰化縣北斗
    鎮河濱公園廁所內，以將第一級毒品海洛因加水稀釋後置放
    於注射針筒中，注射於手臂之方式，施用第一級毒品海洛因
    1 次。
    嗣於97年1月22日晚上8時59分許，經其父報警處理，為警在
    其位於彰化縣北斗鎮○○路○段371號之居所內查獲，並扣得
    第一級毒品海洛因1包（驗餘淨重0.04公克），因而循線獲
    悉上情。
二、案經彰化縣警察局北斗分局報請臺灣彰化地方法院檢察署檢
    察官偵查起訴，本院認有刑事訴訟法第273 條之1 第1 項之
    情形，而改依簡式審判程序審理。
    理  由
一、按除被告所犯為死刑、無期徒刑、最輕本刑為3 年以上有期
    徒刑之罪或高等法院管轄第1 審案件者外，於刑事訴訟法第
    273 條第1 項程序進行中，被告先就被訴事實為有罪之陳述
    時，審判長得告知被告簡式審判程序之旨，並聽取當事人、
    代理人、辯護人及輔佐人之意見後，裁定進行簡式審判程序
    ；除簡式審判程序及簡易程序案件外，第1 審應行合議審判
    ，刑事訴訟法第273 條之1 第1 項、第284 條之1 分別定有
    明文。本件被告甲○○所犯係死刑、無期徒刑、最輕本刑為
    3 年以上有期徒刑或高等法院管轄第1 審案件以外之罪，並
    於本院行準備程序時就被訴事實為有罪之陳述，本院合議庭
    依前揭規定，經評議結果，裁定改由受命法官獨任行簡式審
    判程序，先予敘明。
二、上揭事實，業據被告甲○○迭於警、偵訊中及本院行準備程
    序與審理時均坦承不諱，且其於97年1 月22日為警查獲時所
    採取之尿液，經送鑑驗結果，確呈嗎啡陽性反應，此有彰化
    縣警察局北斗分局應受尿液採驗人尿液檢體採集紀錄表及中
    山醫學大學附設醫院檢驗科藥物檢測中心97年4 月3 日所出
    具之尿液檢驗複驗報告各1 紙附卷可稽；另扣案之白色粉末
    1 包，經送鑑驗結果亦確係海洛因成分（驗餘淨重0.04公克
    ），此有法務部調查局97年2 月18日調科壹字第0972300847
    0 號鑑定通知書1 紙在卷足憑，堪認被告之自白應與事實相
    符，洵堪採信。又其前因施用毒品案件，經國防部中部地方
    軍事法院以93年度台裁字第62號裁定移送觀察、勒戒後，認
    無繼續施用毒品之傾向，於93年5月25日執行完畢釋放，並
    由國防部中部地方軍事法院檢察署檢察官以92年度中檢字第
    29 號為不起訴處分確定等情，有臺灣高等法院被告前案紀
    錄表及臺灣彰化地方法院檢察署刑案資料查註紀錄表各1份
    在卷足憑，被告顯係於受觀察、勒戒執行完畢釋放後，5年
    內再犯毒品危害防制條例第10條第1項之罪，依同條例第23
    條第2項規定，應依法論科。綜上所述，本件犯罪事證明確
    ，被告前開犯行洵堪認定。
三、核被告所為，係犯毒品危害防制條例第10條第1 項之施用第
    一級毒品罪。被告為施用毒品而持有第一級毒品，其持有之
    低度行為應為施用之高度行為所吸收，不另論罪。再被告曾
    因竊盜案件，經本院以95年度易字第574 號刑事判決判處有
    期徒刑10月確定；又因違反毒品危害防制條例案件，經本院
    以95年度訴字第1264號刑事判決分別判處有期徒刑10月、4
    月，應執行有期徒刑1年確定，上開2案復經本院裁定應執行
    有期徒刑1年10月確定；入監執行後，適逢中華民國96年罪
    犯減刑條例公佈施行，再經裁定減刑為有期徒刑5月、2月、
    5 月，應執行有期徒刑11月確定，甫於96年7月16日執行完
    畢等情，有臺灣彰化地方法院檢察署刑案資料查註紀錄表及
    臺灣高等法院被告前案紀錄表各1份附卷可稽，被告於受有
    期徒刑之執行完畢後，5年內故意再犯有期徒刑以上之罪，
    為累犯，應依刑法第47條第1項之規定，加重其刑。爰審酌
    被告前曾有施用毒品罪行，經送觀察、勒戒後，猶不知悔改
    ，再施用毒品不輟，不僅戕害自身健康，更辜負國家將之視
    為病人，並施以長時間之戒治處遇之苦心，惟其對他人權益
    之侵害仍屬有限，於本院行準備程序與審理時均已坦承犯行
    ，暨其犯罪動機、目的、手段、僅施用1次及其智識程度、
    生活狀況等一切情狀，量處如主文所示之刑。扣案之海洛因
    1包（驗餘淨重0.04公克），係屬第一級毒品，應依毒品危
    害防制條例第18條第1項前段規定，沒收銷燬之。
據上論斷，應依刑事訴訟法第273 條之1 第1 項、第299 條第1
項前段，毒品危害防制條例第10條第1 項、第23條第2 項、第18
條第1 項前段，刑法第11條、第47條第1項，判決如主文。
本案經檢察官黃淑媛到庭執行職務。
中    華    民    國    97    年    6     月    9     日
                  刑事第一庭          法  官  簡璽容
以上正本證明與原本無異。
如不服本判決，應於判決送達後10日內，向本院提出上訴書狀，
上訴書狀應「敘述具體上訴理由」，並按他造當事人之人數附繕
本。「切勿逕送上級法院」。
中    華    民    國    97    年    6     月    9     日
                                      書記官  陳錫威
附錄本案論罪科刑法條全文：
毒品危害防制條例第10條
施用第一級毒品者，處 6 月以上 5 年以下有期徒刑。
施用第二級毒品者，處 3 年以下有期徒刑。


司法院資訊處製作；財團法人民間司法改革基金會備份。
